最高法院刑事判決　　　　　　九十四年度台上字第二一五六號
　　上　訴　人　台灣高等法院台中分院檢察署檢察官
　　被　　　告　甲○○
　　　　　　　　　　　　2
　　　　　　　　　　　　（另案在台灣台中監獄執行中）
　　選任辯護人　賴利水律師
上列上訴人因被告偽造文書案件，不服台灣高等法院台中分院中
華民國九十三年十一月二十三日第二審更審判決（九十三年度重
上更(四)字第二一三號，起訴案號：台灣台中地方法院檢察署八十
四年度偵字第一九四七二號、八十五年度偵字第四七九號），提
起上訴，本院判決如下：
    主  文
原判決撤銷，發回台灣高等法院台中分院。
    理  由
本件原判決維持第一審諭知被告甲○○無罪部分之判決，駁回檢
察官此部分在第二審之上訴，固非無見。
惟按上訴期間為十日，自判決送達後起算，刑事訴訟法第三百四
十九條定有明文。所謂「上訴期間自送達判決後起算」，係指經
有合法之送達者而言，如該項判決並非合法送達，祇能以受送達
人實際接受判決時為起算上訴期間之標準。次按對於檢察官之送
達，應向承辦檢察官為之；承辦檢察官不在辦公處所時，向首席
檢察官（檢察長）為之，同法第五十八條亦有明定。因此判決書
對於檢察官為送達，應於辦公處所向承辦檢察官為之，承辦檢察
官如執行職務不在辦公處所，或差假不在辦公處所或有其他不能
收受送達文書之障礙事由存在時，即應向檢察長為之。倘若執行
送達之法警已獲會晤應受送達之檢察官而該檢察官就應受送達之
文書，別無其他不能收受送達之原因而故不加收受者，即應認其
於該獲會晤送達之時已為合法收受送達。若執行送達之法警未獲
會晤應受送達之檢察官，僅將應送達之判決書放置於承辦檢察官
辦公室，尚不得逕認該項向辦公室之送達，即已發生合法送達之
效力，祇能以檢察官實際接受判決時為起算上訴期間之標準（二
十八年上字第八號、七十一年台非字第十八號判例及刑事訴訟法
第五十八條於民國五十六年修正意旨，併予參照）。本件原審於
八十六年十月二十七日判決後，固經原審法院之法警游智凱於同
年十一月十八日送達於承辦檢察官簡文鎮之辦公室辦公桌上，有
游智凱製作之送達列印表可稽（見原審更(一)卷第五十五頁）。惟
證人游智凱於原審證稱：「（問：當天檢察官在辦公室？）忘記
了」（見原審更(一)卷第五十一、五十二頁）、「（問：當時有無
遇見檢察官？）時間久了忘記了」（見原審更(二)卷第八十九、九
十頁）。如果屬實，似無證據足證游智凱於八十六年十一月十八
日送達本件原審判決書至檢察官辦公室辦公桌時，已會晤應受送
達之檢察官簡文鎮，該項向辦公室處所之送達自尚不發生合法送
達之效力。乃原審未詳細究明簡文鎮檢察官實際係於何日接受本
件原審判決書，作為起算其上訴不變期間之標準，遽於理由內論
謂「然本件原審判決書於九十三（八十六）年十一月十八日送達
於承辦檢察官簡文鎮辦公室，而放置於承辦檢察官辦公桌之日，
承辦檢察官簡文鎮並無差假情事，已如上述，足見客觀上本件原
審判決書已置於台灣台中地方法院檢察署承辦檢察官可收受送達
之狀態，而為承辦檢察官所知且未拒絕，縱然承辦檢察官當日無
法立即為『簽收』表示已收受送達，惟於九十三（八十六）年十
一月十八日送達之次日，承辦檢察官簡文鎮亦得為之收受，但本
件檢察官並無任何事證足認其自法警游智凱於八十六年十一月十
八日送達後，至八十六年十二月十二日蓋用收受送達戳記日之前
，每日均無法收受送達之正當理由，足認其顯得於九十三（八十
六）年十一月十八日送達之同日或其次日上班時間可為簽收收受
該判決書之送達」（見原判決第三頁第十至十九行），資以認定
本件原審判決書於八十六年十一月十八日已合法送達簡文鎮檢察
官，其於同年十二月十八日始行提起上訴，已逾十日之法定上訴
期間之基礎，自有調查未盡，併判決理由不備及判決適用法則不
當之違誤。檢察官上訴意旨執以指摘原判決不當，非無理由，應
認原判決仍有撤銷發回更審之原因。
據上論結，應依刑事訴訟法第三百九十七條、第四百零一條，判
決如主文。
中　　華　　民　　國　九十四　年　　四　　月　二十八　日
                      最高法院刑事第八庭
                          審判長法官  呂　潮　澤
                                法官  吳　昆　仁
                                法官  孫　增　同
                                法官  吳　昭　瑩
                                法官  趙　文　淵
      本件正本證明與原本無異
                                      書  記  官
中　　華　　民　　國　九十四　年　　五　　月　　二　　日
                                                      Ｖ
